臺北高等行政法院簡易判決
　　　　　　　　　　　　　　　　　　 95年度簡字第00745號
原　　　告　懋鎧企業有限公司
代　表　人　甲○○董事）住同.
被　　　告　財政部臺灣省北區國稅局
代　表　人　凌忠嫄（局長）住同上
　　　　　　　　　　　　　送達.
　　　　　　　　　　　　　樓
上列當事人間因營利事業所得稅事件，原告不服財政部中華民國
95年8 月10日台財訴字第09500335160 號訴願決定（案號：第00
000000號），提起行政訴訟，本院判決如下：
    主  文
原告之訴駁回。
訴訟費用由原告負擔。
    事  實
一、事實概要：原告辦理88年度未分配盈餘申報，原列報當年度
    營利事業所得稅課稅所得額新臺幣（下同）233,664 元及未
    分配盈餘0 元，被告初查依原告當年度經稽徵機關核定營利
    事業所得稅課稅所得額1,386,514 元減除當年度應納營利事
    業所得稅336,628 元及彌補以往年度虧損3,700 元，核定當
    年度未分配盈餘為1,046,186 元，並依法加徵10﹪營利事業
    所得稅104,618 元。原告不服，申請復查，經被告以95年5
    月15日北區國稅法一字第0950012249號復查決定書（下稱原
    處分）駁回，原告猶有未服，提起訴願亦遭決定駁回，遂提
    起本件行政訴訟。
二、兩造聲明：
（一）原告聲明：
  １、訴願決定及原處分均撤銷。
  ２、訴訟費用由被告負擔。
（二）被告聲明：
  １、駁回原告之訴。
  ２、訴訟費用由原告負擔。
三、兩造之爭點：
（一）原告主張之理由：
  １、按所得稅法第24條第1 項：「營利事業所得之計算，以其
      本年度收入總額減除各項成本費用、損失及稅捐後之純益
      額為所得額。」被告所屬宜蘭縣分局以原告先前未檢具出
      差報告，將出差旅費全數予以刪除，不予認定，致原告當
      年度之課稅所得額遽增。然原告於訴願書中已檢附詳細填
      載出差訪洽對象、內容等事項之出差旅費報告表及相關文
      件，被告卻仍未予核認，顯與上述法條意旨有悖。
  ２、又課稅應掌握人民之納稅能力，亦即所應重視者為足以表
      徵納稅能力之事實，而非其外觀之法律形式，此即實質課
      稅原則之內涵。另按最高行政法院（89年7 月1 日改制前
      為行政法院）83年判字第1773號判決「本件原告既已陳明
      其80年度支付之技術報酬金已按所得稅法之規定取具受款
      人證明、合約，並依法扣繳申報且提出此等相關證據資料
      供核在案，乃被告未顧及營利事業所得稅查核準則第87
      條第2 款後段規定之『實質公平課稅原則』之法意精神，
      從實體上切實加以審核決定取捨，率以其係支付國外之技
      術報酬金，未依規定取得經濟部投資審議委員會核准支付
      之證明為由，未准認列扣除，難謂允當」之意旨，本件應
      根據納稅義務人提供審核之資料據實認定，依行政程序法
      第6 條規定：「行政行為不得為差別待遇。」據實認定，
      始符實質課稅原則。
（二）被告主張之理由：
  １、按「自87年度起，營利事業當年度之盈餘未作分配者，應
      就該未分配盈餘加徵10﹪營利事業所得稅，不適用第76條
      之1 規定。」、「前項所稱未分配盈餘，係指經稽徵機關
      核定之課稅所得額…減除左列各款後之餘額：一、當年度
      應納之營利事業所得稅。二、彌補以往年度之虧損。」為
      行為時所得稅法第66條之9 第1 項及第2 項第1 款、第2
      款所明定。
  ２、原告88年度營利事業所得稅結算申報課稅所得額經稽徵機
      關核定1,386,514元，嗣經財政部訴願決定駁回確定在案
      ，依首揭規定，被告以既經確定之當年度稽徵機關核定之
      營利事業所得稅課稅所得額1,386,514元減除當年度應納
      營利事業所得稅336,628元及彌補以往年度虧損3,700元，
      核定未分配盈餘1,046,186元，加徵10﹪營利事業所得稅
      104,618元，並無不合。
　　理  由
一、原告起訴主張：原告88年度營利事業所得稅結算申報，原告
    列報旅費1,137,956 元，因未能提示出差報告，遭被告不予
    認列，惟原告於本件訴願時已檢具詳細填載出差訪洽對象及
    內容等事項之出差報告等新事證，被告自應據實認定，始符
    行政程序法第6 條規定及實質課稅原則。為此，依行政訴訟
    法第4 條第1 項規定，提起行政訴訟，求為判決如訴之聲明
    所示云云。
二、被告則以：原告88年度營利事業所得稅結算申報課稅所得額
    經稽徵機關核定1,386,514 元確定在案，依行為時所得稅法
    第66條之9 第1 項及第2 項第1 款、第2 款規定，被告以既
    經確定之當年度稽徵機關核定之營利事業所得稅課稅所得額
    1,386,514 元減除當年度應納營利事業所得稅336,628 元及
    彌補以往年度虧損3,700 元，核定未分配盈餘1,046,186 元
    ，加徵10﹪營利事業所得稅104,618 元，於法並無不合等語
    ，資為抗辯。
三、按「自87年度起，營利事業當年度之盈餘未作分配者，應就
    該未分配盈餘加徵10﹪營利事業所得稅，不適用第76條之1
    規定。前項所稱未分配盈餘，係指經稽徵機關核定之課稅所
    得額…減除左列各款後之餘額：一、當年度應納之營利事業
    所得稅。二、彌補以往年度之虧損。」為所得稅法第66條之
    9 第1 項及第2 項第1 款、第2 款所明定。
四、本件如事實概要欄所述之事實，為兩造所不爭執，且有原告
    89年度營利事業所得稅結算/ 88年度未分配盈餘申報書、復
    查案件審查報告書、核定通知書等件附原處分卷可稽，堪信
    為真實。次查，被告辯稱原告88年度營利事業課稅所得額前
    經被告核定為1,386,514 元業已確定一節，有被告91年8 月
    22 日 北區國稅法字第0910018157號復查決定書、財政部92
    年10 月23 日台財訴字第0920060015號訴願決定書、被告88
    年度營利事業所得稅應補稅額更正註銷單等件附原處分卷及
    本院前案查詢表附卷可憑，洵堪信實，從而，被告於原告前
    經核定確定之88年度營利事業課稅所得額未獲變更前，依核
    定之88年度課稅所得額1,386,514 元，減除當年度應納營利
    事業所得稅336,628 元、彌補以往年度虧損3,700 元等項，
    核定原告當年度未分配盈餘為1,046,186 元，並依法加徵10
    ﹪營利事業所得稅104,618 元，揆諸首揭規定，即無不合。
    原告主張伊於本件（關於88年度未分配盈餘加徵10% 營利事
    業所得稅）訴願已檢具詳細之出差報告表等文件，被告應據
    實認定始符行政程序法第6 條規定及實質課稅原則云云，尚
    無可採。
五、綜上所述，本件原處分認事用法並無違誤，訴願決定遞予維
    持，亦無不合，原告徒執前詞，訴請撤銷訴願決定及原處分
    ，為無理由，應予駁回。又本件訴訟標的金額未逾20萬元，
    為適用簡易程序事件，爰不經言詞辯論逕為判決，併此敘明
    。
六、本件事證已臻明確，兩造其餘攻擊、防禦方法，經核與判決
    之結果不生影響，無庸逐一論述，併予敘明。
七、據上論結，本件原告之訴為無理由，爰依行政訴訟法第236
    條、第233 條第1 項、第98條第3 項前段，判決如主文。
中　　華　　民　　國　　96　　年　　1 　　月　　31　　日
                                 第一庭法官　周玫芳
上為正本係照原本作成。
本件以訴訟事件所涉及之法律見解具有原則性者為限，始得於本
判決送達後20日內向本院提出上訴狀並表明上訴理由，如已於本
判決宣示後送達前提起上訴者，應於判決送達後20日內補具上訴
理由（均按他造人數附繕本），且經最高行政法院許可後方得上
訴。
中　　華　　民　　國　　96　　年　1 　　月    　31  　日
 　　　　　　　　　　 　　   　      書記官  何閣梅
